【裁判字號】    99,抗,7
【裁判日期】    990122
【裁判案由】    竊盜等
【裁判全文】
臺灣高等法院花蓮分院刑事裁定             99年度抗字第7號
抗  告  人
即  被  告  甲○○
                    （現於臺灣花蓮看守所羈押中）
上列抗告人因竊盜等案件，不服中華民國99年1月11日臺灣花蓮
地方法院羈押裁定（99年度易字第10號），提起抗告，本院裁定
如下：
    主  文
抗告駁回。
    理  由
一、原法院以抗告人即被告甲○○（下稱被告）經訊問後，認其
    坦承犯行，所涉並有證人指述及車籍照片等證在卷，犯罪嫌
    疑重大，且曾因傷害案件經通緝逮捕後始到案，有逃亡或事
    實足認有逃亡之虞（見原法院99年1月11日法官訊問後庭諭
    ，押票於此部分，誤勾選刑事訴訟法第101條第1項第2款之
    選項，應更正之）；另被告尚有多起竊盜前科，有事實足認
    為有反覆實施同一犯罪之虞，且其竊盜行為嚴重危害人民財
    產、安全及社會秩序，有羈押之必要，而依刑事訴訟法第10
    1條第1項第1款及第101條之1第1項第5款規定，裁定自民國
    99年1月11日起羈押3個月在案。
二、抗告意旨略以：被告對於檢察官所起訴之案件皆已坦承，且
    已交代清楚，實無再予羈押之必要。另被告於98年12月20日
    經花蓮縣警察局花蓮分局捕獲時，右腳掌粉碎性骨折，至今
    尚未得到完善治療，請體諒被告尚屬年輕，服完刑後尚有美
    好之將來，不希望往後生命中，身體帶有殘缺，爰依刑事訴
    訟法第114條第3項「現罹疾病，非保外治療顯難痊癒」之規
    定，提起抗告，請求准予撤銷羈押云云。
三、經查：
  (一)按被告經法官訊問後，認為犯罪嫌疑重大，而有逃亡或有事
    實足認為有逃亡之虞者，非予羈押，顯難進行追訴、審判或
    執行者，得羈押之，或認為被告犯刑法第320條、第321條之
    竊盜罪，其嫌疑重大，有事實足認為有反覆實施同一犯罪之
    虞，而有羈押之必要者，得羈押之，刑事訴訟法第101條第1
    項第1款、第101條之1第1項第5款分別定有明文。又羈押被
    告之目的，在於確保訴訟程序之進行、確保證據之存在、真
    實及確保刑罰之執行，而被告有無羈押之必要，法院自得就
    具體個案情節予以斟酌決定，如就客觀情事觀察，法院許可
    羈押之裁定，在目的與手段之間衡量並無明顯違反比例原則
    之情形，即無違法或不當可言。查本件被告有多起竊盜前科
    ，復因本件攜帶兇器竊盜等罪嫌，經臺灣花蓮地方法院檢察
    署檢察官以98年度偵字第4802、5726號提起公訴，被告於偵
    、審中均坦承犯行，復有卷內與其所供相符之事證可資佐證
    ，足認被告犯罪嫌疑重大，有事實足認為有反覆實施同一犯
    罪之虞，且其竊盜行為對於人民之財產、居住安全及社會秩
    序造成嚴重危害，有羈押之必要；又被告前因傷害案件，經
    發布通緝後，始於98年12月22日為花蓮縣警察局花蓮分局緝
    獲到案，有該分局刑事案件報告書、臺灣高等法院被告前案
    紀表各1份在卷可稽，有逃亡之事實及有事實足認有逃亡之
    虞，非予羈押顯難進行審判，而有羈押之必要。本件原審裁
    定予以羈押，經核已就羈押被告之原因及必要性予以衡酌說
    明，又無違反比例原則之情形，於法並無不合。
  (二)次按刑事訴訟法第114條第3款所謂羈押之被告現罹疾病，非
    保外治療顯難痊癒者，係指該羈押被告現在罹有疾病，非離
    開看守所，在外治療，無法使之痊癒復原而言，有最高法院
    69年台抗字第152號判決可資參照。查被告雖執前詞聲請保
    外就醫，惟經原法院向臺灣花蓮看守所函詢依該所現有醫療
    設施及人力資源，能否就在押被告之傷勢為妥適處理，覆稱
    ：被告於98年12月23日入所後，分別於98年12月24日、98年
    12月29日、99年1月4日及99年1月5日安排所內醫師診察投藥
    治療；99年1月8日戒送行政院衛生署花蓮醫院骨科門診診療
    並建議定期門診追蹤治療等語，並隨函檢附行政院衛生署花
    蓮醫院99年1月8日開立之診斷證明書，嗣經原法院電詢看守
    所關於被告腳傷情形，經覆以：被告家屬有來探視，並有送
    花蓮醫院看診，將於本月（即99年1月）26日回診後，醫師
    再作評估是否開刀治療等語，足見被告自98年12月24日起即
    在看守所內陸續由醫師診察投藥治療，嗣並經戒護送行政院
    衛生署花蓮醫院骨科門診診療，經診治醫師診斷為右跟骨骨
    折，並建議門診定期追蹤治療，足見被告上揭右跟骨骨折情
    形，所方醫療設備已足施予診察及戒護就醫，並無非離開看
    守所，在外治療，始能痊癒復原之情形，被告以此指摘原裁
    定不當，亦無理由，應予駁回。
據上論斷，本件抗告為無理由，依刑事訴訟法第412條，裁定如
主文。
中    華    民    國    99    年    1     月    22    日
                  刑事庭審判長法  官 謝志揚
                              法  官 林慶煙
                              法  官 張健河
以上正本證明與原本無異。
本件不得再抗告。
中    華    民    國    99    年    1     月    22    日
                              書記官 徐文彬


司法院資訊處製作；財團法人民間司法改革基金會備份。
